臺灣高等法院臺中分院刑事判決　　　　96年度上易字第1763號
上　訴　人　臺灣彰化地方法院檢察署檢察官
被　　　告　乙○○
　　　　　　甲○○
上列上訴人因被告等詐欺案件，不服臺灣彰化地方法院95年度易
字第1282號中華民國96年5月30日第一審判決（起訴案號：臺灣
彰化地方法院檢察署95年度偵字第6438號），提起上訴，本院判
決如下：
    主  文
原判決關於乙○○、甲○○部分撤銷。
乙○○共同意圖為自己不法之所有，以詐術使人將本人之物交付
，處有期徒刑捌月；減為有期徒刑肆月，如易科罰金，以新臺幣
壹仟元折算壹日。扣案之電盤壹塊、蓄電池貳個、骰子壹個（具
有磁性）、磁鐵壹塊、電子接收器壹組、遙控器壹個，均沒收。
甲○○共同意圖為自己不法之所有，以詐術使人將本人之物交付
，處有期徒刑肆月，如易科罰金，以新臺幣壹仟元折算壹日；減
為有期徒刑貳月，如易科罰金，以新臺幣壹仟元折算壹日。扣案
之電子接收器壹組、遙控器壹個，均沒收。
    事  實
一、何白欽（綽號醜龍，犯意圖營利聚眾賭博、詐欺取財罪業經
    原審法院分別判處有期徒刑9月、10月確定）基於意圖營利
    之概括犯意，於民國95年3月前某日起至同年6月間埋設詐賭
    器具止，在公眾得出入之場所即不知情之謝嘉庭所有、位於
    彰化縣彰化市○○路○段486巷底之廢棄雞舍，提供（即
    骰子）為賭具，除何白欽外，其餘在場賭客並可輪流作莊，
    將骰子在瓷盤上轉動，再以鍋蓋蓋上，由其他不特定賭客押
    注骰子號碼，並以賭客所押注之號碼與所開之骰子號碼是否
    相同為輸贏，押中號碼之賭客，可得2至4倍不等之賭金，若
    未押中賭資歸莊家所有之方式，聚集不特定賭客賭博財物，
    莊家或賭客每贏得新台幣（下同）1千元，何白欽即收取20
    元之抽頭金以牟利。又自95年3月間起，何白欽以日薪約2,0
    00元之代價僱用江建彥（犯意圖營利聚眾賭博罪部分業經原
    審法院判處有期徒刑4月確定）做為賭場司機，二人基於聚
    眾賭博之概括犯意聯絡，由何白欽將江建彥所使用之手機門
    號0000000000提供予不特定賭客，當有賭客欲前往賭場賭博
    ，即撥打上開手機門號與江建彥聯絡，再由江建彥駕駛車牌
    號碼6R-1195號自小客車載送賭客前往賭場；何白欽復自95
    年6月1日起，再以日薪2,000元之代價僱用丙○（犯意圖營
    利聚眾賭博罪部分業經原審法院判處有期徒刑7月，嗣經提
    起上訴後，業經撤回上訴確定）負責賭場把風兼人頭之工作
    ，丙○即基於聚眾賭博之概括犯意，持對講機在賭場外負責
    把風，並擔任賭場之人頭負責人。
二、何白欽另意圖為自己不法之所有，與周文彬（犯詐欺取財罪
    業經原審法院判處有期徒刑6月確定）基於詐欺取財之犯意
    聯絡與行為分擔，先共同前往彰化市某處購買電盤、蓄電池
    等詐賭器具，於95年6月底，由何白欽出資僱請，而由周文
    彬帶同不知情之水電工人在何白欽所主持之前開賭場內水泥
    地地面下預先埋設電盤，若當天有開賭，何白欽即會載同周
    文彬，在當日11時許前往上開賭場埋設蓄電池，並將電盤電
    源連接蓄電池，再於電盤所在之水泥地上鋪上帆布、押注圖
    及擺放瓷盤及鍋蓋，何白欽並交付周文彬1粒有磁性之骰子
    ，由周文彬佯裝作莊而搖該粒骰子，何白欽再於賭客下注賭
    博時，以遙控器操作電盤，控制具有磁性之骰子出現特定點
    數，使不特定賭客因不知已非射倖性之賭局而陷於錯誤致遭
    訛詐賭金。惟上開何白欽及周文彬詐賭乙情因故為乙○○（
    綽號阿秉）所知悉，乙○○即與何白欽、周文彬二人基於共
    同意圖為自己不法之所有之犯意聯絡，加入渠等之詐賭而進
    行「內外洗」，即先由擔任莊家之周文彬詐賭贏得賭客之錢
    財後，再由乙○○偽裝成賭客贏走莊家的錢，嗣後再瓜分所
    詐得之金錢，乙○○並與何白欽、周文彬約定，就詐賭之金
    額不論輸贏皆可分得10分之1。乙○○復與甲○○基於共同
    意圖為自己不法之所有之犯意聯絡，於95年7月13日某時，
    乙○○再要求甲○○在身上綁上電子震動接收器，接收上開
    遙控器之頻率後再下注骰子點數，以避免為在場其他賭客發
    覺，而施以詐術。嗣於95年7月13日14時許，適有賭客徐錦
    琪、陳讀賢、楊世宗、張穗青、蔡王秀珠、薛清松、洪東清
    、陳燕山、簡登樹、李永富及李玉川（以上均另經檢察官為
    不起訴處分）等人不知有詐而前往上開賭場，並因而遭訛詐
    押注金共28,100元（各人遭詐騙金額詳如附表所示），迨於
    同日15時許，即為警查獲，並扣得遙控器1個、塑膠椅28個
    、瓷盤1個、鍋蓋1個、骰子2個（其中一個具有磁性）、磁
    鐵1塊、押注圖1張、無線電對講機3支（1支於江建彥所駕駛
    之自小客車內查獲、1支為丙○在外把風時持有、另1支被丟
    棄在賭場內地面上）、手電筒1支、電盤1塊、蓄電池2個，
    另扣得名義上係抽頭金之現金26,350元，並於甲○○身上扣
    得電子震動接收器1組、現金83,900元。
三、案經彰化縣警察局彰化分局報告臺灣彰化地方法院檢察署檢
    察官偵查起訴。
    理  由
壹、程序方面：
一、按被告以外之人於偵查中向檢察官所為陳述，除顯有不可信
    之情況者外，得為證據，同法第一百五十九條之一第二項定
    有明文。偵查中對被告以外之人（包括證人、鑑定人、告訴
    人、被害人及共同被告等）所為之偵查筆錄，或被告以外之
    人向檢察官所提之書面陳述，性質上均屬傳聞證據。惟現階
    段刑事訴訟法規定檢察官代表國家偵查犯罪、實施公訴，依
    法其有訊問被告、證人及鑑定人之權，證人、鑑定人且須具
    結，而實務運作時，檢察官偵查中向被告以外之人所取得之
    陳述，原則上均能遵守法律規定，不致違法取供，其可信度
    極高，職是，被告以外之人前於偵查中已具結而為證述，除
    反對該項供述得具有證據能力之一方，已釋明「顯有不可信
    之情況」之理由外，不宜以該證人未能於審判中接受他造之
    反對詰問為由，即遽指該證人於偵查中之陳述不具證據能力
    。且所謂不可信性情況，法院應審酌被告以外之人於陳述時
    之外在環境及情況，例如：陳述時之心理狀況、有無受到外
    力干擾等，以為判斷之依據。本件證人周文彬、丙○、江建
    彥、甲○○、何白欽等人於檢察官偵查中，以證人之身分陳
    述，經告以具結義務及偽證處罰後，於命證人朗讀結文後具
    結，其等係於負擔偽證罪之處罰心理下證述，並以具結擔保
    其供述之真實性，又無受其他不當外力干擾之情形，其等未
    曾提及檢察官在偵查時有不法取供之情形，依上說明，其等
    於偵查中之證言自均具有證據能力。
二、次按被告以外之人（包括證人、鑑定人、告訴人、被害人及
    共同被告等）於審判外之陳述雖不符刑事訴訟法第159條之1
    至之4等4條之規定，而經當事人於審判程序同意作為證據，
    法院審酌該言詞陳述或書面陳述作成時之情況，認為適當者
    ，亦得為證據；當事人、代理人或辯護人於法院調查證據時
    ，知有刑事訴訟法第159條第1項不得為證據之情形，而未於
    言詞辯論終結前聲明異議者，視為有前項之同意，同法第15
    9條之5定有明文。立法意旨在於傳聞證據未經當事人之反對
    詰問予以核實，原則上先予排除。惟若當事人已放棄反對詰
    問權，於審判程序中表明同意該等傳聞證據可作為證據；或
    於言詞辯論終結前未聲明異議，基於尊重當事人對傳聞證據
    之處分權，及證據資料愈豐富，愈有助於真實發見之理念，
    且強化言詞辯論主義，使訴訟程序得以順暢進行，上開傳聞
    證據亦均具有證據能力。本件證人何白欽、周文彬、丙○、
    江建彥、乙○○、甲○○、許天錫、何白秀美、徐錦琪、陳
    讀賢、林珀宜、陳月娥、陳志明、邱雅慧、楊世宗、黃美珠
    、陳村生、陳錦、林美瑩、張穗青、白明田、蔡王秀珠、郭
    佩玟、黃秋月、薛清松、彭世杰、洪進來、胡黃愛卿、洪東
    清、陳燕山、洪重賢、柳乾恩、簡登樹、伍寶珠、楊博瑜、
    李永富、陳建燁、李玉川、黃素薇、洪千茹、謝嘉庭等人固
    曾於警詢中為陳述，其性質雖屬傳聞證據，惟查無符合同法
    第159條之1至之4等前4條之情形，其等所為之上開警詢筆錄
    內容，業經本院審理時予以提示並告以要旨，且各經檢察官
    及被告等人表示意見。當事人已知上述筆錄乃傳聞證據，且
    均未於言詞辯論終結前對該等筆錄內容聲明異議，依上開規
    定，是其等於警詢中之證言已擬制同意其有證據能力，本院
    審酌上開筆錄作成時，較無人情施壓或干擾，亦無不當取供
    之情形，認為以之作為本案之證據亦屬適當，是其等於警詢
    中之證言自具有證據能力。
貳、實體方面：
一、訊據被告乙○○固坦承何白欽邀伊參加作莊，輸贏皆算10分
    之1之事實，然矢口否認有共同詐欺取財之犯行，辯稱：並
    無與同案被告何白欽以「內外洗」共同詐騙其他賭客，伊僅
    叫甲○○綁上電動接收器，遙控器由伊操作，以遙控器指示
    甲○○押伊認為會中之號碼云云。訊據被告甲○○固對於同
    案被告乙○○將電子接收器交付與伊，並繫之於腰間，兩人
    至本件賭場以上開電子器材互相聯繫之事實坦承不諱，惟矢
    口否認有何共同詐欺取財之犯行，辯稱：跟何白欽等人不是
    一夥的云云。經查：
  (一)被告甲○○於95年7月13日警詢時供稱：「該電子接收器係
    我與朋友聯繫要押之點數，因莊家只限每人最多可押一次點
    數新台幣4000元，我為了要多押才攜帶該電子接收器與朋友
    聯絡。」、「（問：你稱該電子接收器係作為上述用途，警
    方查緝時你朋友是否已到達？）沒有。」等語（見彰警分偵
    字第0950012357號警卷第10、11頁），被告甲○○於95年7
    月14日偵訊時以證人之身分證稱：「（問：電子接受器如何
    來的？）請一位姓王的朋友做的，不知道他的姓名，也不知
    道他的電話。」等語（見偵查卷第29頁），足認被告甲○○
    於95年7月13日警詢及95年7月14日偵訊時否認綁在其身上之
    電子接收器係被告乙○○所交付。又為警查獲時，被告乙○
    ○亦在現場，被告乙○○於95年7月13日警詢時佯稱其係至
    賭場參與賭博之賭客，並於警詢時稱：「我不認為甲○○有
    詐賭，丙○我不知道有無詐賭，今天我輸4500元。」等語（
    見彰警分偵字第0950012357號警卷第46至49頁）；又為警查
    獲時，同案被告何白欽亦在現場，同案被告何白欽於警詢時
    佯稱其係至賭場參與賭博之賭客，對於警方於查獲現場在賭
    盤下方水泥地下挖掘出詐賭器具及在賭場內搜出遙控器一組
    、在被告甲○○身上搜出感應器一組等情事，同案被告何白
    欽於95年7月13日警詢時稱：伊不知情等語（見彰警分偵字
    第0950012357號警卷第14至17頁），另同案被告何白欽於95
    年7月14日偵訊中亦佯稱其係至現場賭博之賭客，並否認其
    認識丙○、江建彥、被告甲○○等人（見偵查卷第30、31頁
    ）；再為警查獲時，同案被告周文彬亦在現場，同案被告周
    文彬於警詢時佯稱其係至賭場參與賭博之賭客，對於警方於
    查獲現場在賭盤下方水泥地下挖掘出詐賭器具及在賭場內搜
    出遙控器一組、在被告甲○○身上搜出感應器一組等情事，
    同案被告周文彬於95年7月13日警詢時稱：伊不知情等語（
    見彰警分偵字第0950012357號警卷第154至157頁）。依被告
    乙○○、甲○○、同案被告何白欽、周文彬前揭供述之內容
    ，足認被告乙○○、甲○○、同案被告何白欽、周文彬於查
    獲之初均否認有詐賭之行為，對於相關詐欺犯行均矢口否認
    。
  (二)證人周文彬於95年10月18日偵訊中證稱：「是何白欽找我去
    搖有磁性的骰子而已，他交給我骰子，要我負責搖，不管輸
    贏，如果何白欽要我停止，我就停止。」、「（問：誰負責
    以遙控器操控骰子？）何白欽負責。」、「（問：水泥底下
    的電盤是何白欽買的，他夥同我於被查獲前20幾天去埋設的
    ，如果當天要開賭我們就在當天中午11至12點去埋設，開賭
    之後如果是我作莊負責搖骰子，就由何白欽控制遙控器，遙
    控器上有四個按鈕，分別控制1－2、3、4、及5－6的點數，
    結束之後我可以分贏得的錢十分之一，其餘由乙○○及何白
    欽平分。」、「（問：乙○○在賭場擔任何角色？）因為乙
    ○○知道我們有在詐賭，每次都在旁邊贏錢，後來我跟何白
    欽反應，何白欽就與乙○○商議，要他不要再與莊家賭，以
    後會讓他分紅。因為我跟何白欽都會留下來將埋設的電盤挖
    起來，那時發現何白欽就會與乙○○連絡，要求乙○○將贏
    得的錢拿出來分，所以乙○○應該是佯裝賭客贏走莊家手上
    的錢，我才知道他們在『內外洗』，即進行『黑吃黑』，內
    外洗即莊家先將賭客的錢贏來之後，再將錢輸給佯裝賭客的
    同夥。」、「（問：甲○○是擔任何角色？）他也知道我們
    有在詐賭，是後來乙○○帶甲○○進去，發現甲○○身上有
    感應器，我才知道他們在『內外洗』。」、「（問：甲○○
    身上的接收器作何用？）是要接收何白欽操控的遙控器的頻
    率，才能押注點數，而那個接收器是乙○○提供的。」等語
    （見偵查卷第274、275頁）。證人周文彬於95年10月23日偵
    訊中證稱：「（問：你如何知道何白欽叫你搖骰子就是要詐
    賭？）因為何白欽要詐賭時就會將有磁性的骰子拿給我，及
    交給我本金，賭完之後何白欽就會將骰子收回去。」、「（
    問：乙○○為何知道你們有在詐賭？）他對於詐賭的器具很
    內行，他看得出來，所以一開始他就知道我們在詐賭，並且
    在我們開賭時在旁邊黑吃黑，後來我跟何白欽反應，何白欽
    才向乙○○協議，要分他錢。」、「（問：你如何知道甲○
    ○所載的接收器，可以接收何白欽詐賭的遙控器？）當天查
    獲之時，警方有試，遙控器的頻率可以控制甲○○身上的接
    收器．．．。」等語（見偵查卷第286、287頁）。證人周文
    彬於原審審理時證稱：「（問：甲○○身上的電子震動接收
    器是否可以接收你們的電盤感應？）我不知道，但查獲時，
    ．．．遙控器．．．，被警察撿到，警察當場試，甲○○身
    上的電子震動接收器就馬上震動。」、「警察撿到的遙控器
    當場有測試，電子震動接收器有震動，但是否會動，我
    不知道。」等語（見原審卷(一)第95至96頁）。證人周文彬於
    原審審理時復證稱：「（問：你們詐賭集團有哪些成員？）
    最早只有我與何白欽，過了幾天後，我說我不要參與了，因
    為乙○○知道了，何白欽就說要找乙○○講，何白欽後來跟
    我說乙○○也有，最後變成3人。」、「（問：你說後來也
    給乙○○壹份，那是什麼時候的事情？）被查獲的前10天左
    右，何白欽才跟我說的。」、「（問：何白欽如何跟你講乙
    ○○的部分？）我設電線，乙○○在旁邊說他知道了，也被
    乙○○贏走了，我跟何白欽說都被乙○○知道了，也被乙○
    ○贏走了，何白欽就說要找乙○○講，過幾天後，何白欽說
    找乙○○一股。」等語（見原審卷(一)第94頁）。證人何白欽
    於原審審理時證稱：「乙○○知道我們詐賭。乙○○知道我
    們有詐賭，我也有告訴他。95年7月初跟乙○○說。因為乙
    ○○知道了，我就跟他說一分給他，他說好。（問：你說95
    年7月初，乙○○知道你詐賭，你本人對乙○○說要分給他
    一分，是否就是用這個電盤去贏的錢分10分之1？）對。」
    等語（見原審卷(一)第97頁背面至101頁）。依證人周文彬、
    何白欽前揭證詞，參諸被告乙○○亦於原審95年5月16日審
    理時坦承其有參與何白欽、周文彬詐賭乙情（見原審卷(二)第
    71頁背面、第72頁），足認被告乙○○確實知悉同案被告何
    白欽、周文彬有詐賭之情事，同意分得詐賭賭金10分之1，
    且有分得款項。被告乙○○參與詐賭犯行，事證明確，堪予
    認定。又依證人周文彬前揭證詞，可知同案被告何白欽與被
    告乙○○間之約定，非僅分配莊家詐賭所得，同案被告何白
    欽並要求被告乙○○就其安排暗樁詐賭莊家所得拿出來分配
    ，據此堪予認定同案被告何白欽雖於周文彬擔任莊家時遙控
    骰子進行詐賭，但遙控之手法及所欲開出之點數已為被告乙
    ○○所知悉。
  (三)證人周文彬於原審審理時雖證稱：「（問：遙控器是誰的？
    乙○○說是他跑的時候丟掉的？）是何白欽的。」、「（問
    ：何白欽說將遙控器丟掉時，你是否有看到？）我沒有看到
    ，是何白欽說的，但事實上我有看到遙控器黏在何白欽的身
    上，就是警察撿到的那個遙控器，所以我知道那是何白欽丟
    掉的。」、「何白欽身上的遙控器是藍底、白面、長方形，
    數目字是白色的，旁邊是藍色的，藍底白面是原來的，另1
    個是後來拿去拷貝的，拷貝的遙控器色澤是木材色，僅有1
    個色澤，比較正方形。」、「（問：是何人告訴你說，扣案
    的遙控器就是何白欽身上的遙控器？）沒有人說，因為遙控
    器只有一個而已。警察撿到的遙控器我並沒有看清楚，因為
    警察手上握住，沒辦法看清楚。」等語（見原審卷(一)第95、
    96頁），是證人周文彬並未看見員警查扣之遙控器之型式、
    顏色，即不能證明該查扣之遙控器為同案被告何白欽所持有
    之遙控器，且其證詞亦未能證明扣案之遙控器得以用以控制
    上開骰子，則其自行推論該查扣之遙控器為同案被告何白欽
    所有之遙控器，得以控制被告甲○○身上之電子接收器等情
    ，為證人個人之意見，並非可採。又被告乙○○於原審供稱
    ：查獲的遙控器是其所有，該遙控器遙控甲○○身上的震動
    馬達等語（見原審卷(一)第123頁），被告甲○○於原審供稱
    ：「在現場發現遙控器時，將全部東西放在地上，警察測試
    後發現我身上接受器會震動。」等語（見原審卷(一)第123頁
    ），又據彰化縣警察局彰化分局函覆原審法院稱：「本件查
    獲所扣案之遙控器，於查扣後．．．經測試結果與綁在嫌疑
    人甲○○身上之接收器互相呼應，即分別按下遙控器之按鍵
    ，可讓王嫌身上所綁之接收器不同地區分別震動，．．．」
    ，此有該分局96年3月4日彰警分偵字第0960003519號函附卷
    可稽（見原審卷(一)第129頁），證人陳坤男警員於原審亦證
    稱：「他（按即甲○○）身上有接收器，一側電線已經拔壞
    ，我們以查獲遙控器測試，發現他身上另一側接受器會震動
    ，我們當場以遙控器測試，隨著我們按的次數，他身上會有
    相同震動次數。」等語（見原審卷(二)第67頁背面）。依前揭
    證據資料，足認扣案之遙控器是被告乙○○所有，被告甲○
    ○身上所綁之電子震動接收器可以接收被告乙○○所持有之
    遙控器信號。
  (四)證人乙○○於原審審理時證稱：查獲前，甲○○有押注3、4
    次等語（見原審卷(一)第93頁），證人周文彬於原審證稱：「
    （問：95年7月13日查獲那天，甲○○與乙○○的輸贏多少
    ？）乙○○坐在我旁邊，我只知道他有贏，但贏多少我不知
    道，那天他押注不大，都是幾百元，甲○○押注比較大，甲
    ○○站在我正對面押注，．．．」等語（見原審卷(一)第95頁
    ），被告甲○○於95年7月13日警詢時供稱：「當我於14時
    到達進入賭博時丙○在作莊，約過半小時我贏錢之後就在旁
    邊休息。」、「我今日賭博贏約新台幣6000元。」等語（見
    彰警分偵字第0950012357號警卷第9頁），被告甲○○於95
    年7月14日偵訊時以證人之身分證稱：「（問：你贏多少錢
    ？）5至6千元。」等語（見偵查卷第28頁），足認於為警查
    獲前，被告甲○○有參與押注並贏得約6千元。又被告甲○
    ○於95年7月21日警詢時供稱：「（問：警方於你身上腰際
    所查獲電子接受器1個係何人所有？作何用途？）該電子接
    受器是我一位綽號『阿丙』的朋友所有，他告訴我說聽說『
    醜龍』這場職業賭場可能會詐賭，所以他將這套電子接受器
    交給我綁在腰際，若是『醜龍』他詐賭時，『阿丙』就會按
    遙控器，我就可以借著身上這組電子接受器感應到訊號後，
    再行押注來反贏『醜龍』的錢。」、「我純粹用這組電子接
    受器來反向操作，藉以贏『醜龍』的錢。」、「（問：你所
    說綽號『阿丙』的男子真實年籍資料為何？如何聯絡？）他
    叫乙○○，．．．」等語（見偵查卷第132頁），被告甲○
    ○於5年7月21日偵查中以證人之身分具結證稱：「乙○○認
    識醜龍，如果有詐賭，醜龍會叫他不要玩，他叫我綁著電子
    接收器，用遙控器指示我押那個地方，這樣可以贏。」、「
    （問：『醜龍』是誰？）我本來只知道他的綽號，後來警察
    給我指認，『醜龍』就是何白欽。」等語（見偵查卷第105
    頁）。被告甲○○於95年8月14日偵訊時供稱：「（問：警
    方在你身上的電子接受器作何用？）是乙○○於95年7月13
    日在他家交給我，我就將它綁在身上，用衣服蓋著，因為他
    跟我說醜龍的賭場有在詐賭，他會用遙控器指示我押注，依
    我身上的接受器震動位置決定押注處所，接受器上有4個振
    動裝置，另有一個類似呼叫器的震動裝置，該呼叫器我被查
    獲後就丟棄了。」等語（見偵查卷第190頁）。被告乙○○
    於95年8月14日偵訊時以證人之身分證稱：「當天警方查扣
    的遙控器是我控制甲○○身上的電子接受器。控制水泥底下
    的電子遙控器當天警方沒有查獲，應該被丟棄了。」、「（
    問：你為何知道要押何點數？）要看盤面賭客押注的情形，
    如果盤面賭客押得少，就可能會出現贏的點數，我就通知甲
    ○○押那邊。」等語（見偵查卷第180頁），依被告甲○○
    、乙○○前揭供述之內容，不論被告甲○○身上所綁之電子
    振動接收器是否確能感應同案被告何白欽詐賭時所持用之未
    扣案遙控器，惟同案被告何白欽既要求被告乙○○將贏來的
    錢拿出來分配，依常理，同案被告何白欽自然會將所欲開出
    之點數告知被告乙○○，被告乙○○再以遙控器通知被告甲
    ○○下注，以完成「內外洗」詐欺之犯行。證人何白欽於原
    審審理時雖證稱：「我不知道他（按指甲○○）身上有攜帶
    電子震動接收器，也不知道他攜帶那個做何用。」等語（見
    原審卷(一)第99頁），與常情不符，難予採信。又證人乙○○
    於原審雖證稱：「（問：你交給甲○○帶在身上的電子震動
    接收器是要做什麼？）我是要叫甲○○下注哪裡的。（問：
    你如何知道要押注哪個號碼？）我也是用猜的。」等語，亦
    與常情不符，難予採取。
  (五)此外，現場參與押注之情形，核與證人許天錫、何白秀美、
    徐錦琪、陳讀賢、林珀宜、陳月娥、陳志明、邱雅慧、楊世
    宗、黃美珠、陳村生、陳錦、林美瑩、張穗青、白明田、蔡
    王秀珠、郭佩玟、黃秋月、薛清松、彭世杰、洪進來、胡黃
    愛卿、洪東清、陳燕山、洪重賢、柳乾恩、簡登樹、伍寶珠
    、楊博瑜、李永富、陳建燁、李玉川、黃素薇、洪千茹、謝
    嘉庭等人於警詢中證述之情節相符，且有現場查獲照片59紙
    在卷為憑，復有塑膠椅28個、瓷盤1個、鍋蓋1個、骰子2 個
    、磁鐵1塊、押注圖1張、無線電對講機3支、手電筒1支、電
    盤1塊、蓄電池2個、現金26,350元、遙控器1個、電子震動
    接收器1組扣案可資佐證，足認被告乙○○、甲○○所辯不
    足採信，本件事證明確，被告乙○○、甲○○犯行堪予認定
    ，應予依法論科。
二、核被告乙○○、甲○○所為，係犯刑法第339條第1項之詐欺
    取財罪。被告乙○○與同案被告何白欽、周文彬間，被告乙
    ○○與甲○○間，就詐欺取財犯行，分別有犯意聯絡及行為
    分擔，為共同正犯。又其等以一詐騙行為，侵害如事實欄所
    載之多數被害人之財產法益，係一行為觸犯數罪名，為想像
    競合犯，應論以一罪。
三、原審認被告乙○○犯行事證明確，予以論罪科刑，固非無見
    ，惟查：(1)原判決認被告甲○○並無詐欺取財之犯行，被告
    乙○○與甲○○並無詐欺取財之犯意聯絡，認定事實自有未
    當。(2)原審判決後，中華民國96年罪犯減刑條例自96年7月
    16日起施行，本案被告乙○○、甲○○犯罪時間在中華民國
    96年4月24日以前，合於減刑條件，原審未及適用中華民國
    96年罪犯減刑條例之規定予以減刑，尚有未洽。檢察官上訴
    意旨認被告乙○○、甲○○有共同詐欺取財之犯行，為有理
    由，原審判決既有前揭可議之處，自屬無可維持，應由本院
    將原判決關於被告乙○○、甲○○部分予以撤銷改判。爰審
    酌被告乙○○與同案被告何白欽、周文彬共同詐賭，被告乙
    ○○、甲○○有共同詐賭之行為，被告乙○○、甲○○均否
    認有共同詐賭之犯行，犯後態度均無足取，渠等之智識程度
    、犯罪方法、犯罪所得等一切情狀，分別量處如主文第二、
    三項所示之刑，被告甲○○部分並諭知易科罰金之折算標準
    。又本案被告乙○○、甲○○犯罪時間在中華民國96年4月
    24日以前，合於減刑條件，應併依中華民國96年罪犯減刑條
    例第2條第1項第3款之規定，減其宣告刑2分之1，併諭知易
    科罰金之折算標準。
四、扣案之電盤1塊、蓄電池2個、有磁性之骰子1個、磁鐵1塊係
    共犯何白欽所有，供詐欺取財犯罪所用，就被告乙○○部分
    ，應依刑法第38條第1項第2款沒收之。另扣案之電子接收器
    1組、遙控器1個，係被告乙○○所有，供被告乙○○、甲○
    ○詐欺犯罪所用，就被告乙○○、甲○○部分，應依刑法第
    38條第1項第2款沒收之。又本案扣案之現金26,350元，係被
    告乙○○與同案被告何白欽、周文彬等人詐騙所得，非屬抽
    頭金，則被害人得聲請返還，是不宜於本案判決宣告沒收。
    又扣案之瓷盤1個、鍋蓋1個、骰子1個、押注圖1張，為當場
    賭博之器具，另扣案之塑膠椅28個、無線電對講機3支、手
    電筒1支係供聚眾賭博犯罪所用之物，且屬同案被告何白欽
    所有，業經原審法院於諭知共犯何白欽、丙○、江建彥、周
    文彬罪刑時，併依刑法第266條第2項、第38條第1項第2款宣
    告沒收。又被告乙○○原提起上訴，嗣於本院準備程序時已
    撤回上訴，併此敘明。
據上論斷，應依刑事訴訟法第369條第1項前段、第364條、第299
條第1項前段，刑法第28條、第339條第1項、第55條、第41條第1
項前段、第38條第1項第2款，刑法施行法第1條之1第1項、第2項
前段，中華民國96年罪犯減刑條例第2條第1項第3款、第7條、第
9條，判決如主文。
本案經檢察官丁○○到庭執行職務。
中　　華　　民　　國　　96　　年　　11　　月　　26　　日
            刑事第十一庭　審判長法　官　陳　朱　貴
                                法　官　郭　同　奇
                                法　官　胡　文　傑
上列正本證明與原本無異。
不得上訴。
                                書記官  陳　文  琴
中　　華　　民　　國　　96　　年　　11　　月　　27  　日
  附表：
┌───────┬─────┐
│被害人        │遭詐騙金額│
├───────┼─────┤
│徐錦琪        │3200元    │
├───────┼─────┤
│陳讀賢        │3000元    │
├───────┼─────┤
│楊世宗        │500元     │
├───────┼─────┤
│張穗青        │2000元    │
├───────┼─────┤
│蔡王秀珠      │400元     │
├───────┼─────┤
│薛清松        │800元     │
├───────┼─────┤
│洪東清        │1000元    │
├───────┼─────┤
│陳燕山        │8000元    │
├───────┼─────┤
│簡登樹        │1200元    │
├───────┼─────┤
│李永富        │7000元    │
├───────┼─────┤
│李玉川        │1000元    │
└───────┴─────┘
附錄本案論罪科刑法條全文：
中華民國刑法第339條
（普通詐欺罪）
意圖為自己或第三人不法之所有，以詐術使人將本人或第三人之
物交付者，處 5 年以下有期徒刑、拘役或科或併科 1 千元以下
罰金。
以前項方法得財產上不法之利益或使第三人得之者，亦同。
前二項之未遂犯罰之。
